# 求助陈版，附验收条款的年度运维服务按验收时点确认收入还是按履约时段确认收入？

提问人：Summer1 棒呆 时间：2021-11-04 16:00:57
求助陈版，公司主营业务为软件销售，与某些金融机构签订有年度运维服务，合同中约定：合同总服务期两年，每 6 个月进行一次打分验收并支付相应的款项。打分结果若为 90 分以上，则按合同约定金额付款；80-90分，甲方有权以一定减值后价款支付（具体多少甲方说了算），公司应接受；低于 80 分的，该阶段的款项甲方原则上不予支付，但经其同意给予整改机会，并经重新考核评价在 80 分以上的，按第二种情况以减值后价款支付，公司应接受。
请问对于此类业务，公司以每 6 个月拿到甲方打分验收结果的时点来确认此阶段收入，是否合理？

回答人：chenyiwei
这种情况属于新收入准则下的可变对价安排，理论上应在服务提供期间按照最佳估计数计量收入，并需遵循“极可能不会发生重大转回”的限制条件。如果确实无法合理估计的，也可以在得到甲方打分验收结果的时点来确认此阶段收入。